```{r}
install.packages("StMoMo")
install.packages("demography")
install.packages("reliaR")
install.packages("geometry")
install.packages("lifecontingencies")
install.packages("gnm")
```

##1. Télécharger les données pour le pays concerné
```{r}
#install.packages("forecast")
library(lifecontingencies)
library(forecast)
library(reliaR)
library(gnm)
library(demography)
library(StMoMo)

```

## Question 1 : 
```{r echo=TRUE}
france<-read.table(file = file.choose(),header = TRUE ,fill=TRUE ,sep = "", dec = ".")
head(france)
```


```{r warning=FALSE}
lafrance <- hmd.mx(country = "FRACNP",username = "eya.smati@esprit.tn",password = "1648294877",label = "france")
lafrance
```
## Question 2 : 

```{r warning=FALSE}
par(mfrow=c(1,2))
plot(lafrance,datatype="rate", main="france, 2000 - 2018",xlab="Age",ylab="Taux (log)")
plot(lafrance,datatype="rate", plot.type="time", main="france, 2000 - 2018",xlab="Années",ylab="Taux (log)")
lafrance.smth <- smooth.demogdata(lafrance,method="mspline")
lafranceLcaM <- lca(lafrance.smth,years=2000:2018,max.age = 110, adjust="dt")
plot(lafranceLcaM)

```
## Modèle Lee-Carter en choisissant les plages d'âge et de période

On observant les paramètres du modèle sur toute la pèriode : 

+ αx : une fonction  décroissante pour les âges faibles inférieurs à 25 ans puis une forte croissante jusqu’à la fin de la vie d'ou la plage entre 25 et 100.

+ kt : cette fonction décroît sur toute la période, d'ou la plage commence de 1955 jusqu'à 2018.   


```{r warning=FALSE}
lafrance.momo <- StMoMoData(data = lafrance.smth ,type = "central")
constLC <- function(ax, bx, kt, b0x, gc, wxt, ages) {
     c1 <- mean(kt[1, ], na.rm = TRUE)
     c2 <- sum(bx[, 1], na.rm = TRUE)
     list(ax = ax + c1 * bx, bx = bx / c2, kt = c2 * (kt - c1))}
age <- 25:100
annees <- 1955:2018
LC <- StMoMo(link = "log", staticAgeFun = TRUE, periodAgeFun = "NP", constFun = constLC)
lafranceFit<- fit(LC, data = lafrance.momo, ages.fit = age, years.fit = annees )
plot(lafranceFit)
```
## Analyse des paramètres :

- αx :  la valeur moyenne des logs de la mortalité instantanné ( ln µ( x t, ) au cours du temps  ) croit fonction de l'age entre -6 et 0 .

- βx indique la sensibilité de la mortalité instantanée par rapport à l’évolution générale de la mortalité. On constate des pics sur les tranches d’âges entre 60 et 75 ans.

- D’après la figure ci-dessus et comme  kt indique l’évolution générale de la mortalité dans le temps ; On constate une tendance linéaire à la décroissance du paramètre k  entre 1940 et 2010. Cette tendance à la décroissance du paramètre k devient négatif au cours de la période implique d’après la formule de Lee-Carter une diminution des taux instantanés de mortalité. En conséquence, on assiste à une augmentation  de la probabilité  de la  survie sur la période observée.


## Le résidus du modèle 

```{r warning=FALSE}
model_res <- resid(lafranceFit)
plot(model_res)
```

## Question 5 : Projection centrale sur 20 ans

```{r warning=FALSE}
LcFore=forecast(lafranceLcaM, h = 20 ,method=mean)
lafranceForcast <- forecast(lafranceFit , h = 20, method=mean)
plot(lafranceForcast, only.kt=TRUE)
lafranceForcast
lafrance
```
## Question 6 : Les log taux de mortalités projetés pour la cohortes à partir de 2010

```{r warning=FALSE}
lafrance1841 <- extract.years(LcFore, years=2010:2041)
plot(lafrance1841, main="Log taux de mortalités france,2010 - 2041",xlab="Age",ylab="Taux de mortalité (log)")
```

